【裁判字號】    99,簡上,128
【裁判日期】    990716
【裁判案由】    賭博
【裁判全文】
臺灣板橋地方法院刑事判決             99年度簡上字第128號
上  訴  人
即  被  告  丁○○
上列上訴人即被告因賭博案件，不服本院98年度簡字第10055 號
中華民國98年12月21日第一審刑事簡易判決（聲請簡易判決處刑
案號：臺灣板橋地方法院檢察署98年度偵字第27183 號），提起
上訴，本院管轄之第二審合議庭判決如下：
    主  文
上訴駁回。
    事  實
一、丁○○基於意圖營利而供給賭博場所及聚眾賭博之犯意，於
    民國98年9 月26日晚上7 時許起，提供其位在臺北縣中和市
    ○○路○ 段58之3 號5 樓之居住處所作為賭博場所，並提供
    麻將1 副（計144 張）、風圈骰子1 顆、骰子3 顆為賭具，
    聚集乙○○○、甲○○、丙○○○在上址以上開賭具賭博財
    物，約定每底為新臺幣（下同）300 元，每臺100 元之方式
    賭輸贏，自摸時則抽取50元至100 元為抽頭金交予丁○○，
    供丁○○購買物品。嗣於同日晚上9 時20分許，丁○○適與
    賭客乙○○○、甲○○、丙○○○在上開處所賭博財物之際
    ，為警當場查獲，並扣得其所有之賭博器具麻將1 副（計14
    4 張）、風圈骰子1 顆、骰子3 顆及賭客所有之賭資現金3,
    100 元（賭客及賭資部分，另由臺北縣政府警察局中和第一
    分局依社會秩序維護法規定處理）。
二、案經臺北縣政府警察局中和第一分局報請臺灣板橋地方法院
    檢察署檢察官偵查後聲請簡易判決處刑。
    理  由
一、刑事訴訟法第159 條第1 項雖規定，被告以外之人於審判外
    之言詞或書面陳述，除法律有規定外，不得作為證據。惟同
    法第159 條之5 明定：「被告以外之人於審判外之陳述，雖
    不符前四條之規定，而經當事人於審判程序同意作為證據，
    法院審酌該言詞陳述或書面陳述作成時之情況，認為適當者
    ，亦得為證據。」、「當事人、代理人或辯護人於法院調查
    證據時，知有第一百五十九條第一項不得為證據之情形，而
    未於言詞辯論終結前聲明異議者，視為有前項之同意。」其
    立法理由在於傳聞證據未經當事人之反對詰問予以核實，乃
    排斥其證據能力。惟當事人如放棄對原供述人之反對詰問權
    ，於審判程序表示同意該等傳聞證據可作為證據，此時，法
    院除認該傳聞證據欠缺適當性外，自可承認其證據能力。又
    當事人、代理人或辯護人於調查證據時，知有刑事訴訟法第
    159 條第1 項不得為證據之情形，卻表示「對於證據調查無
    異議」、「沒有意見」等意思，而未於言詞辯論終結前聲明
    異議者，應視為已有將該等傳聞證據採為證據之同意。經查
    ，本件被告丁○○及檢察官於本院準備程序期日、審判期日
    ，對證人乙○○○、甲○○、丙○○○等人於警詢時之陳述
    等供述證據，表示對證據能力不爭執，復於審判期日就本院
    逐一提示之證據於言詞辯論終結前，均未就所調查之證據主
    張有刑事訴訟法第159 條第1 項不得為證據之情形，本院復
    審酌各該證據作成時並無違法及證明力明顯過低之瑕疵等情
    況，認為作為證據亦屬適當，揆諸上開說明，本件經調查之
    證據，均有證據能力，合先敘明。
二、訊據被告丁○○固坦承於上揭時、地，確有由其提供前述之
    賭具，在其上址居住處所，與乙○○○、甲○○、丙○○○
    賭博財物之事實，惟矢口否認有何意圖營利而供給賭博場所
    及聚眾賭博之犯行，辯稱：本件只是幾位好朋友到伊家中吃
    飯，在住處打個麻將而已，伊並無對外招攬賭客，也沒有犯
    罪所得云云。然查：
  (一)證人乙○○○、甲○○、丙○○○於警詢時對渠等與被告共
    4 人於上述時、地以麻將賭博財物，為警查獲，並扣得賭資
    現金3,100 元（包括乙○○○800 元、甲○○1,100 元、丙○○○300 元、丁○○900 元）及被告所有之麻將1 副、風
    圈骰子1 顆、骰子3 顆等情證述具體相符（見98年度偵字第
    27183 號偵查卷宗第6 頁背面、第8 頁背面、第10頁背面）
    。其中證人乙○○○又證稱：「我們是從吃晚飯後7 時多開
    始賭，是以300 元為1 底，每臺100 元」、「是每自摸1 次
    拿100 元抽頭金，每將抽頭400 元」、「我打1 將抽頭金共
    400 元，都交給屋主丁○○本人」等語（見同上偵查卷宗第
    6 頁背面）；證人甲○○亦證稱：「我是從晚上8 時多開始
    賭，是以300 元為1 底，每臺100 元」、「是每自摸1 次拿
    10 0元抽頭金，每將抽頭400 元」、「因我朋友要回家洗澡
    ，所以我才下去打約5 分鐘警方就來，我知道抽頭金共400
    元，都交給屋主丁○○本人」等語（見同上偵查卷宗第8 頁
    背面、第9 頁）；另證人丙○○○也證稱：「我們是從吃晚
    飯後7 時多開始賭，是以300 元為1 底，每臺100 元」、「
    是每自摸1 次拿100 元抽頭金，每將抽頭400 元」、「我打
    1 將抽頭金共400 元，都交給屋主丁○○本人」等語（見同
    上偵查卷宗第10頁背面）。又被告前於警詢時確亦供認：賭
    客每次自摸會主動拿新臺幣50元至100 元不等給伊做茶水費
    ；嗣於偵查中也供承：自摸的時候大概是抽50元到100 元給
    伊，讓伊去買東西等語（見同上偵查卷宗第5 、25、26頁）
    。綜此證人各自所述情詞相互勾稽，並與被告於警、偵訊之
    供認情節參核，被告確實提供住處為賭博場所，而有乙○○○、甲○○、丙○○○等人聚集該處，以被告所提供之賭博
    器具賭博財物，並有抽頭金交付予被告本人，徵而可信，灼
    然甚明。
  (二)再者證人丙○○○雖於本院審理時改口證稱：被告提供其住
    處及賭博器具並無向伊等收費，伊也沒有拿錢給被告買東西
    ，時間相隔已久，不記得警詢時如何說的，當時確實沒有抽
    頭云云，然嗣又結證稱：「（檢察官問：當時警察在訊問時
    有無用不正方法，例如強暴、脅迫等情形？）沒有。只是問
    了很久、很累。我記得那次我沒有帶身分證，對我照相，一
    直重複問這些話，說問完了就可以回家」、「（檢察官問：
    你們賭博有無賭資？）有賭錢，300 元都拿出來了」、「（
    檢察官問：但是被告在檢察官偵訊時說他抽50到100 元，錢
    拿了，他就去買東西，有何意見？）可能是時間久了，我不
    記得。也許那時講說收100 元，我不知道，我不是作偽證，
    我可以提出雙和醫院診斷證明，證實我患有失憶症」、「（
    檢察官問：失憶證是否表示你現在對過去的事情會不記得？
    ）會不記得。那天講的我不記得，時間很久了」等語（見本
    院99年5 月26日審判筆錄第4 、5 頁），並提出雙和醫院出
    具之診斷證明書經本院當庭核閱無訛，可見證人丙○○○於
    警詢時並未受有不正取供情事，又與被告在偵查中之供述及
    證人乙○○○、甲○○於警詢之陳述互核相符，參諸其自稱
    失憶症會不記得過去的事情，又急切解釋與警詢所述不同，
    不是故作偽證一節，益徵其於警詢時所述情節，為案發時之
    供述較少權衡利害得失，記憶亦清楚明確，比之事後翻異之
    詞，自較可信，既查無任何事證足認證人丙○○○與被告更
    異之詞與事實更為相符，或其等前供係虛偽不實，自不得任
    意捨棄渠等相符之前供不採，逕為被告有利之事實認定。
  (三)此外，復有現場照片2 張附卷足憑，又有被告所有之賭博器
    具麻將1 副（計144 張）、風圈骰子1 顆、骰子3 顆及賭客
    所有之賭資現金3,100 元（賭客及賭資部分，另由臺北縣政
    府警察局中和第一分局依社會秩序維護法規定處理）扣案可
    證，足認被告上開所辯，顯係事後圖卸飾詞，殊無可採，罪
    證明確，犯行洵堪認定。
三、核被告所為，係犯刑法第268 條前段之意圖營利供給賭博場
    所罪及同條後段之意圖營利聚眾賭博罪。又被告以一行為觸
    犯上開二罪名，為想像競合犯，依刑法第55條規定，應從一
    較重情節之意圖營利聚眾賭博罪處斷。原審依現存之證據，
    已足認定被告犯罪，經檢察官之聲請，不經通常審判程序，
    逕以簡易判決處刑，因依刑法第268 條、第55條、第41條第
    1 項前段、第38條第1 項第2 款，刑法施行法第1 條之1 等
    規定，並審酌被告犯罪之動機、目的、手段、對社會善良風
    氣所生之危害、提供賭博場所之期間、犯罪所得及犯後態度
    等一切情狀，量處有期徒刑2 月，如易科罰金，以新臺幣1,
    000 元折算1 日，扣案之麻將1 副、風圈骰子1 顆及骰子3
    顆均沒收，並敘明賭資現金3,100 元，係現場賭客違反社會
    秩序維護法之物品，爰不於併予宣告沒收，經核其認事用法
    ，均無違誤，量刑亦屬適當，是被告提起上訴，為無理由，
    應予駁回。
據上論斷，應依刑事訴訟法第455 條之1 第1 項、第3 項、第36
8 條，判決如主文。
本案經檢察官陳豐年到庭執行職務
中    華    民    國    99    年    7     月    16    日
                刑事第十一庭    審判長法  官  張江澤
                                      法  官  陳明偉
                                      法  官  陳海寧
以上正本證明與原本無異。
不得上訴。
                                      書記官  梁宜庭
中    華    民    國    99    年    7     月    19    日
附錄本案論罪科刑法條全文：
刑法第268 條：
意圖營利，供給賭博場所或聚眾賭博者，處三年以下有期徒刑，
得併科三百元以下罰金。

司法院資訊處製作；財團法人民間司法改革基金會備份。
